臺灣臺南地方法院民事裁定
110年度司繼字第1125號
聲  請  人  萬榮行銷股份有限公司

法定代理人  許勝發  


關  係  人  蔡秀蘭  

上列聲請人聲請選任被繼承人歐春成之遺產管理人事件，本院裁
定如下：
    主  文
選任蔡秀蘭地政士為被繼承人歐春成（男、民國00年0月00日生
、身分證統一編號：Z000000000號，民國96年8月14日死亡，死
亡前最後住所：臺南縣○○市○○里○○街0巷00弄00號）之遺產管理
人。
聲請程序費用由被繼承人歐春成之遺產負擔。
    理  由
一、按繼承開始時，繼承人之有無不明者，由親屬會議於一個月
    內選定遺產管理人，並將繼承開始及選定遺產管理人之事由
    ，向法院報明；無親屬會議或親屬會議未於前條所定期限內
    選定遺產管理人者，利害關係人或檢察官，得聲請法院選任
    遺產管理人，並由法院依前項規定為公示催告；公示催告期
    限屆滿，無繼承人承認繼承時，其遺產於清償債權，並交付
    遺贈物後，如有剩餘，歸屬國庫，民法第1177條、第1178條
    第2項、第1185條分別定有明文。
二、本件聲請意旨略以：聲請人為被繼承人歐春成之債權人，而
    歐春成於民國96年8月14日死亡，其繼承人均已拋棄繼承，
    有無繼承人不明，親屬會議亦未於 1個月內選定遺產管理人
    ，致聲請人無法對其遺產行使權利，爰依法聲請選任被繼承
    人之遺產管理人等語。
三、經查，聲請人主張之前開事實，業據提出支付命令及確定證
    明書、債權讓與證明書、全國財產稅總歸戶財產查詢清單、
    土地登記第二類謄本等為證，堪信為真實；復查被繼承人歐
    春成之法定繼承人均已拋棄繼承權或先於其死亡，亦據本院
    依職權調取96年度繼字第1858號拋棄繼承卷宗查閱無誤。又
    被繼承人之親屬會議未依民法第1177條規定選定遺產管理人
    ，聲請人以利害關係人之地位聲請選任被繼承人歐春成之遺
    產管理人，應予准許。
四、再查，關於選任蔡秀蘭地政士為被繼承人歐春成之遺產管理
    人部份，經蔡秀蘭地政士陳報願擔任本件遺產管理人、地政
    士證書、屏東縣地政士開業執照等為據，本院審酌認蔡秀蘭
    地政士應具備不動產處理與遺產管理人相關職務之專業能力
    ，且與被繼承人歐春成所遺遺產間無利害關係，由其擔任本
    事件之遺產管理人，應足秉持其專業倫理擔當此具公益性質
    之職務，順利達成管理保存及清算遺產之任務。執此，本院
    認為由蔡秀蘭地政士擔任被繼承人歐春成之遺產管理人，應
    屬妥適，爰裁定如主文。
五、依家事事件法第127條第4項之規定，裁定如主文。
中　　華　　民　　國　　110 　年　　6 　　月　　28　　日
                  家事法庭    司法事務官　吳玲媛
以上正本係照原本作成。
如對本裁定抗告，須於裁定送達後10日內向本院提出抗告狀，並
應繳納抗告費新臺幣1,000元整。
中　　華　　民　　國　　110 　年　　6 　　月　　28　　日
                                  書記官　林木村